【裁判字號】    97,訴,5
【裁判日期】    980630
【裁判案由】    分割共有物
【裁判全文】
臺灣彰化地方法院民事判決                97年度訴字第5號
原      告  Ｗ○○○
訴訟代理人  ａ○○
訴訟代理人  林俊雄律師
複代理人    宙○○
            ｘ○○
被      告  ｒ○○
                      2號
被      告  ｕ○○
                      號
被      告  ｓ○○
                      巷28號.
被      告  ｔ○○
                      13之3.
被      告  ｐ○○
                      15之1.
被      告  ｑ○○
被      告  ｖ○○
被      告  ｗ○○
上八人共同
訴訟代理人  ｏ○○
被      告  Ｏ○○
被      告  宇○○○
                      1號
被      告  黃○○○
                      號
被      告  戌○○
被      告  天○○
被      告  亥○○
                      34號
被      告  申○○
                      樓
被      告  地○○
被      告  酉○○
被      告  Ａ○○
被      告  Ｍ○○
被      告  Ｌ○○
被      告  Ｊ○○
被      告  ｇ○○
                      弄16號.
被      告  Ｉ○○
                      3號
被      告  Ｖ○○
                      號
被      告  Ｕ○○
                      號4樓之.
被      告  Ｙ○○
                      5號
被      告  Ｅ○○
被      告  Ｑ○○
被      告  ｆ○○
                      224號.
被      告  ｄ○○
                      弄6號
被      告  Ｈ○○
被      告  Ｚ○○
被      告  Ｃ○○
被      告  Ｂ○○
被      告  ｃ○○
                        （北屯區戶政事務所）
被      告  Ｆ○○
被      告  Ｇ○○
被      告  玄○○○
                      號
被      告  己○○
                      號5樓
被      告  辛○○
                      號5樓
被      告  庚○○
                      樓
被      告  子○○○
                      號
被      告  壬○○
                      4樓之1.
被      告  Ｋ○○
                      弄18號.
被      告  Ｘ○○
                      弄18號.
被      告  戊○○
                      樓
被      告  丙○○
被      告  甲○○
被      告  乙○○
被      告  丁○○
被      告  Ｐ○○
被      告  ｂ○○
                      樓
被      告  ｉ○○○
                      樓
被      告  ｈ○○
                      2樓
被      告  Ｄ○○
被      告  Ｎ○○
被      告  Ｓ○○
                      號
被      告  Ｒ○○
被      告  Ｔ○○
                      號
被      告  午○○○
                      5弄13.
訴訟代理人  Ｔ○○
                      號
被      告  癸○○
被      告  ｅ○○
                      號
被      告  ｙ○○○
                      6號
被      告  ｌ○○
被      告  ｎ○○
被      告  ｋ○○
被      告  ｍ○○
被      告  ｊ○○
被      告  寅○○
被      告  未○○
被      告  巳○○
被      告  辰○○
                      弄6號
被      告  丑○○
被      告  卯○○
上列當事人間請求分割共有物事件，本院於民國98年6月16日言
詞辯論終結，判決如下：
    主      文
被告宇○○○、黃○○○、ｇ○○、Ｉ○○、Ｖ○○、Ｕ○○、
Ｙ○○、戌○○、天○○、亥○○、申○○、地○○、酉○○、
Ａ○○、Ｍ○○、Ｌ○○、Ｊ○○、Ｅ○○、Ｑ○○、ｆ○○、
ｄ○○、Ｈ○○、Ｃ○○、Ｆ○○、Ｇ○○、玄○○○、Ｚ○○
、Ｂ○○、ｃ○○、己○○、辛○○、庚○○、子○○○、壬○○、Ｋ○○、Ｏ○○、Ｘ○○、戊○○、丙○○、甲○○、乙○○、丁○○等應就其被繼承人楊德遺留坐落彰化縣鹿港鎮○○段
六三六地號、地目建、面積四百零八點七六平方公尺之土地應有
部分六分之一及同段六二七地號、地目建、面積三百六十二點三
平方公尺之土地應有部分六分之一，辦理繼承登記。
被告Ｐ○○、ｉ○○○、ｂ○○、ｈ○○、Ｄ○○、Ｎ○○、Ｓ
○○、Ｒ○○、Ｔ○○、午○○○、癸○○、ｅ○○、ｙ○○○
、ｌ○○、ｎ○○、ｋ○○、ｍ○○、ｊ○○、施淑焜、未○○
、巳○○、辰○○、丑○○、卯○○等應就其被繼承人楊順遺留
坐落彰化縣鹿港鎮○○段六三六地號、地目建、面積四百零八點
七六平方公尺之土地應有部分六分之一及同段六二七地號、地目
建、面積三百六十二點三平方公尺之土地應有部分六分之一，辦
理繼承登記。
被告Ｃ○○、Ｚ○○、Ｂ○○、ｃ○○、Ｆ○○、Ｇ○○、己○○、辛○○、庚○○、子○○○、壬○○、玄○○○等應就其被
繼承人楊木遺留坐落彰化縣鹿港鎮○○段六三六地號、地目建、
面積四百零八點七六平方公尺之土地應有部分六分之一及同段六
二七地號、地目建、面積三百六十二點三平方公尺之土地應有部
分六分之一，辦理繼承登記。
兩造共有坐落彰化縣鹿港鎮○○段六三六地號、地目建、面積四
百零八點七六平方公尺土地及坐落同段六二七地號、地目建、面
積三百六十二點三平方公尺土地，應予合併分割如附圖（即彰化
縣鹿港地政事務所於民國九十八年四月二日鑑測之土地複丈成果
圖所示：編號A 部分，面積一百三十八點三五平方公尺，分歸被
告Ｏ○○取得；編號B 部分，面積六十點零二平方公尺，分歸楊
木繼承人即被告Ｃ○○、Ｚ○○、Ｂ○○、ｃ○○、Ｆ○○、Ｇ
○○、己○○、辛○○、庚○○、子○○○、壬○○、玄○○○
共同取得，並維持公同共有；編號C 部分，面積八十二點六三平
方公尺，分歸原告Ｗ○○○取得；編號D 部分，面積八十二點七
四平方公尺，分歸楊順繼承人即被告Ｐ○○、ｉ○○○、ｂ○○
、ｈ○○、Ｄ○○、Ｎ○○、Ｓ○○、Ｒ○○、Ｔ○○、午○○○、癸○○、ｅ○○、ｙ○○○、ｌ○○、ｎ○○、ｋ○○、ｍ
○○、ｊ○○、施淑焜、未○○、巳○○、辰○○、丑○○、卯
○○共同取得，並維持公同共有；編號E 部分，面積八十二點七
五平方公尺分歸被告ｒ○○、ｕ○○、ｓ○○、ｔ○○、ｐ○○
、ｑ○○、ｖ○○、ｗ○○共同取得，並按附表一編號４所示，
合併分割後應有部分比例維持共有；編號F 部分，面積八十六點
七八平方公尺分歸楊德繼承人即被告宇○○○、黃○○○、ｇ○○、Ｉ○○、Ｖ○○、Ｕ○○、Ｙ○○、戌○○、天○○、亥○○、申○○、地○○、酉○○、Ａ○○、Ｍ○○、Ｌ○○、Ｊ○○、Ｅ○○、Ｑ○○、ｆ○○、ｄ○○、Ｈ○○、Ｃ○○、Ｆ○○、Ｇ○○、玄○○○、Ｚ○○、Ｂ○○、ｃ○○、己○○、辛○○、庚○○、子○○○、壬○○、Ｋ○○、Ｏ○○、Ｘ○○、
戊○○、丙○○、甲○○、乙○○、丁○○共同取得，並維持公
同共有；編號G 部分，面積二百三十七點七九平方公尺，分歸兩
造共同取得，並按附表一所示合併分割後應有部分比例維持共有
，供作道路使用。
兩造應互為補償之金額詳如附表二所示。
訴訟費用由兩造各按如附表一所示應負擔訴訟費用比例負擔。
    事實及理由
一、本件除被告Ｓ○○、Ｒ○○、ｅ○○外之被告，均未於最後
    言詞辯論期日到場，核無民事訴訟法第386 條各款所列情形
    ，爰依原告之聲請，就此部分由其一造辯論而為判決。
二、原告主張：
（一）坐落彰化縣鹿港鎮○○段636 地號、地目建、面積408.76
      平方公尺土地及坐落同段627地號、地目建、面積362.3平
      方公尺土地（下稱系爭土地）為原告與被告ｒ○○、ｕ○○、ｓ○○、ｔ○○、ｐ○○、ｑ○○、ｖ○○、ｗ○○
      、Ｏ○○，及原共有人楊德、楊順、楊木所共有，應有部
      分各如附表一所示。兩造就系爭土地並無不分割期限之約
      定，亦無因物之使用目的不能分割之情形，惟兩造間無法
      達成協議分割，為此請求裁判分割，而系爭土地之共有人
      相同，應有部分相同，為增加土地之價值並聲請將該2 筆
      土地合併分割如附圖所示。另按此方案分割後，兩造因分
      配面積、區位價值有所增減者，應再依系爭土地公告現值
      加四成互為補償。
（二）另系爭土地原共有人楊德已於民國（下同）34年3月3日死
      亡，被告宇○○○、黃○○○、ｇ○○、Ｉ○○、Ｖ○○
      、Ｕ○○、Ｙ○○、戌○○、天○○、亥○○、申○○、
      地○○、酉○○、Ａ○○、Ｍ○○、Ｌ○○、Ｊ○○、Ｅ
      ○○、Ｑ○○、ｆ○○、ｄ○○、Ｈ○○、Ｃ○○、Ｆ○○、Ｇ○○、玄○○○、Ｚ○○、Ｂ○○、ｃ○○、己○○、辛○○、庚○○、子○○○、壬○○、Ｋ○○、Ｏ○○、Ｘ○○、戊○○、丙○○、甲○○、乙○○、丁○○
      為其繼承人；原共有人楊順於32年3 月28日死亡，被告Ｐ
      ○○、ｉ○○○、ｂ○○、ｈ○○、Ｄ○○、Ｎ○○、Ｓ
      ○○、Ｒ○○、Ｔ○○、午○○○、癸○○、ｅ○○、ｙ
      ○○○、ｌ○○、ｎ○○、ｋ○○、ｍ○○、ｊ○○、施
      淑焜、未○○、巳○○、辰○○、丑○○、卯○○為其繼
      承人；原共有人楊木於63年10月24日死亡，被告Ｃ○○、
      Ｚ○○、Ｂ○○、ｃ○○、Ｆ○○、Ｇ○○、己○○、辛○○、庚○○、子○○○、壬○○、玄○○○為其繼承人
      ，上開繼承人迄今均未辦理繼承登記，爰併請求上開楊德
      、楊順、楊木之繼承人就其遺留系爭土地之應有部分辦理
      繼承登記。並聲明：請求判決如主文所示。
三、被告之答辯：
（一）被告ｅ○○、午○○○、Ｔ○○、ｙ○○○、癸○○，及
      被告ｒ○○、ｕ○○、ｓ○○、ｔ○○、ｐ○○、ｑ○○
      、ｖ○○、ｗ○○均同意原告提出之分割方案及補償方式
      。
（二）被告ｄ○○表示伊房子已蓋3、40年，希望分在原地。
（三）被告Ｓ○○、Ｒ○○均表示伊等均為楊順繼承人，要對於
      如何分法均無意見。被告Ｓ○○另表示希望原告照公告現
      值加以補償。
（四）被告ｇ○○、Ｘ○○、Ｋ○○均表示請法院依法判決。
（五）本件除被告ｒ○○、ｕ○○、ｓ○○、ｔ○○、ｐ○○、
      ｑ○○、ｖ○○、ｗ○○、Ｏ○○、ｇ○○、ｄ○○、Ｋ
      ○○、Ｘ○○、Ｒ○○、ｅ○○、ｙ○○○、Ｓ○○、Ｔ
      ○○、午○○○、癸○○外，其餘被告經合法通知，均未
      於言詞辯論期日到場，亦未提出書狀作何聲明或陳述。
四、得心證之理由：
（一）原告主張系爭土地為原告與原告與被告ｒ○○、ｕ○○、
      ｓ○○、ｔ○○、ｐ○○、ｑ○○、ｖ○○、ｗ○○、Ｏ
      ○○及原共有人楊德、楊順、楊木所共有，應有部分各如
      附表一所示，且共有人間就上開系爭土地，無不分割期限
      之約定，亦無因物之使用目的不能分割之情形，惟無法協
      議分割等事實，業據其提出土地登記謄本、地籍圖謄本、
      鹿港鎮都市計畫土地使用分區證明書等件為證，被告等亦
      均不爭執，是此部分事實，堪信為真。查系爭636 、627
      地號土地係相毗鄰之土地，有地籍圖在卷可按，其地目均
      為建，使用分區均為住宅區，共有人及各自之持分均相同
      ，亦有原告提出之土地登記謄本附卷可稽，且兩造均同意
      將上開2 筆土地合併分割。是原告請求將系爭636 、627
      地號土地等2 筆土地合併分割，於法尚無不合，應予准許
      。
（二）又系爭土地原共有人楊德於34年3月3日死亡，由其繼承人
      即被告宇○○○、黃○○○、ｇ○○、Ｉ○○、Ｖ○○、
      Ｕ○○、Ｙ○○、戌○○、天○○、亥○○、申○○、地
      ○○、酉○○、Ａ○○、Ｍ○○、Ｌ○○、Ｊ○○、Ｅ○○、Ｑ○○、ｆ○○、ｄ○○、Ｈ○○、Ｃ○○、Ｆ○○
      、Ｇ○○、玄○○○、Ｚ○○、Ｂ○○、ｃ○○、己○○
      、辛○○、庚○○、子○○○、壬○○、Ｋ○○、Ｏ○○
      、Ｘ○○、戊○○、丙○○、甲○○、乙○○、丁○○共
      同繼承；原共有人楊順於32年3 月28日死亡，由其繼承人
      即被告Ｐ○○、ｉ○○○、ｂ○○、ｈ○○、Ｄ○○、Ｎ
      ○○、Ｓ○○、Ｒ○○、Ｔ○○、午○○○、癸○○、ｅ
      ○○、ｙ○○○、ｌ○○、ｎ○○、ｋ○○、ｍ○○、ｊ
      ○○、施淑焜、未○○、巳○○、辰○○、丑○○、卯○○共同繼承；原共有人楊木於63年10月24日死亡，由其繼
      承人即被告Ｃ○○、Ｚ○○、Ｂ○○、ｃ○○、Ｆ○○、
      Ｇ○○、己○○、辛○○、庚○○、子○○○、壬○○、
      玄○○○共同繼承，但上開繼承人迄今均尚未辦理繼承登
      記之事實，業據原告提出地籍圖謄本、戶籍謄本、繼承系
      統表等件為佐，被告等對此亦不爭執，是此部分事實，堪
      信為真。
（三）按各共有人，得隨時請求分割共有物，但因物之使用目的
      不能分割或契約訂有不分割之期限者，不在此限，又共有
      物之分割，依共有人協議之方法行之，分割之方法，不能
      協議決定者，法院得因任何共有人之聲請，命為下列之分
      配：(1)以原物分配於各共有人；(2)變賣共有物，以價金分
      配於各共有人，且以原物為分配時，如共有人中，有不能
      按其應有部分受分配者，得以金錢補償之，民法第823 條
      第1項、第824條分別規定甚明。從而，原告為系爭土地之
      共有人之一，依上開規定，以其他共有人為共同被告，請
      求裁判分割系爭土地，要無不合，應予准許。
（四）次按因繼承、強制執行、公用徵收或法院之判決，於登記
      前已取得不動產物權者，非經登記，不得處分其物權，民
      法第759 條定有明文。又分割共有物，性質上為處分行為
      ，依民法第759 條規定，共有不動產之共有人中有人死亡
      時，於其繼承人未為繼承登記以前，固不得分割共有物。
      惟原告如於本件訴訟中，請求已死亡之共有人之繼承人辦
      理繼承登記，並合併對繼承人及其餘共有人為分割共有物
      之請求，不但符合訴訟經濟原則，亦與民法第759 條規定
      之旨趣無違（最高法院69年臺上字第1012號判例意旨參照
      ）。查系爭土地原共有人楊德、楊順、楊木，均已於起訴
      前死亡，而楊德之應有部分由其繼承人即被告宇○○○、
      黃○○○、ｇ○○、Ｉ○○、Ｖ○○、Ｕ○○、Ｙ○○、
      戌○○、天○○、亥○○、申○○、地○○、酉○○、Ａ
      ○○、Ｍ○○、Ｌ○○、Ｊ○○、Ｅ○○、Ｑ○○、ｆ○○、ｄ○○、Ｈ○○、Ｃ○○、Ｆ○○、Ｇ○○、玄○○○、Ｚ○○、Ｂ○○、ｃ○○、己○○、辛○○、庚○○
      、子○○○、壬○○、Ｋ○○、Ｏ○○、Ｘ○○、戊○○
      、丙○○、甲○○、乙○○、丁○○共同繼承；楊順之應
      有部分由其繼承人即被告Ｐ○○、ｉ○○○、ｂ○○、ｈ
      ○○、Ｄ○○、Ｎ○○、Ｓ○○、Ｒ○○、Ｔ○○、午○○○、癸○○、ｅ○○、ｙ○○○、ｌ○○、ｎ○○、ｋ
      ○○、ｍ○○、ｊ○○、施淑焜、未○○、巳○○、辰○○、丑○○、卯○○共同繼承；楊木之應有部分由其繼承
      人即被告Ｃ○○、Ｚ○○、Ｂ○○、ｃ○○、Ｆ○○、Ｇ
      ○○、己○○、辛○○、庚○○、子○○○、壬○○、玄
      ○○○共同繼承，但均尚未辦理系爭土地之繼承登記，此
      有土地登記謄本在卷可查，原告請求分割系爭土地，同時
      請求上開被告即楊德、楊順、楊木之繼承人就系爭土地共
      有人楊德、楊順、楊木遺留系爭土地之應有部分，分別辦
      理繼承登記，尚無不合，應予准許。爰判決如主文第1 、
      2 、3 項所示。
（五）共有人因共有物分割之方法不能協議決定，而提起請求分
      割共有物之訴，應由法院斟酌當事人之聲請、共有物之性
      質、經濟效用及全體共有人之利益、意願等公平決定之。
      查系爭636 、627 地號土地之地目均為建、使用分區均為
      住宅區，2 筆土地相互毗鄰，整體略成梯形，現無對外聯
      絡道路可供通行，目前系爭土地上有磚造房屋、雨棚及車
      庫坐落其上等情，業經本院會同原告及地政人員前往現場
      履勘屬實，此有本院勘驗筆錄、彰化縣鹿港地政事務所97
      年3 月20日所鑑測之土地複丈成果圖在卷可考。本院審酌
      兩造利益、目前使用現況及系爭土地整體利用價值後，認
      為系爭636 、627 地號土地現無直接對外道路，需藉由聯
      外道路連接市區道路，故按其共有人數分割後，須使分割
      後每筆土地均與道路有適宜聯絡，乃以如附圖一所示之分
      割方案，預留寬度約9 公尺之編號G 私設道路供出入通行
      ，並經被告Ｒ○○、Ｓ○○、ｅ○○、Ｔ○○、ｒ○○、
      ｕ○○、ｓ○○、ｔ○○、ｐ○○、ｑ○○、ｖ○○、ｗ
      ○○，及原告雙方同意按應有部分比例就該編號G 私設道
      路維持共有，並均同意分配位置如附圖分割方案所示。是
      本件系爭土地以如附圖所示方案為分割方法，尚無不妥，
      自屬允當，爰判如主文第4 項所示。
（六）又按法院裁判分割共有物，倘共有人中有不能按其應有部
      分受分配，或所受分配之不動產，其價格不相當時，法院
      非不得命以金錢為補償。查上開如附圖所示分割方法，依
      兩造分配土地位置、型態並非同一，而有價位區別，彼等
      分配之土地價值尚有差距，應依民法第824 條第3 項之規
      定，互為補償。原告提出以系爭土地公告現值加4 成之方
      案補償，此方案業經被告ｅ○○、Ｔ○○、ｒ○○、ｕ○○、ｓ○○、ｔ○○、ｐ○○、ｑ○○、ｖ○○、ｗ○○
      等人同意，本院認為上開計算基準，既為上開共有人同意
      ，其他之共有人則未表示意見，故自無不妥，應予採納。
      而被告Ｓ○○雖稱：希望照公告現值補償云云，惟按原告
      所提之補償方案，已按照公告現值加4 成補償，比單純僅
      依公告現值補償更為有利被告Ｓ○○，故被告Ｓ○○前開
      所辯，尚無可採。是本件各共有人應相互補償之金額如附
      表二所示，爰判決如主文第5 項所示。
五、又因共有物分割、經界或其他性質上類似之事件涉訟，由敗
    訴當事人負擔訴訟費用顯失公平者，法院得酌量情形，命勝
    訴之當事人負擔其一部，民事訴訟法第80條之1定有明文。
    本件係因分割共有物事件涉訟，兩造之行為，均可認係按當
    時之訴訟程度為伸張或防禦權利所必要，故諭知由兩造按如
    附表所示應有部分比例分擔訴訟費用，較為公允，爰判如主
    文第2項所示。
六、本件事證已臻明確，兩造其餘之攻擊或防禦方法及事證，經
    本院詳加審酌後，核與本件判決結果不生影響，爰不再逐一
    論列，附此敘明。
七、訴訟費用負擔之依據：民事訴訟法第78條、第80條之1 、第
    85條。
中    華    民    國    98    年    6     月    30    日
                  民事第二庭法  官  林秉暉
以上正本係照原本作成。
如對判決上訴，應於判決送達後20日內向本院提出上訴狀。
中    華    民    國    98    年    7     月    1     日
                            書記官  廖春慧
一、附表一：彰化縣鹿港鎮○○段
┌──┬─────────┬─────┬─────┬─────┬─────┐
│編號│共有人            │636地號應 │627地號應 │636、627合│應負擔訴訟│
│    │                  │有部分比例│有部分比例│併分割後，│費用比例  │
│    │                  │          │          │應有部分比│          │
│    │                  │          │          │例        │          │
├──┼─────────┼─────┼─────┼─────┼─────┤
│ 1  │楊德繼承人宇○○○│   1/6    │   1/6    │   1      │   1/6    │
│    │、黃○○○、ｇ○○│          │          │          │          │
│    │、Ｉ○○、Ｖ○○、│          │          │          │          │
│    │Ｕ○○、Ｙ○○、莊│          │          │          │          │
│    │銀燦、天○○、莊樹│          │          │          │          │
│    │汯、申○○、地○○│          │          │          │          │
│    │、酉○○、Ａ○○、│          │          │          │          │
│    │Ｍ○○、Ｌ○○、楊│          │          │          │          │
│    │佳達、Ｅ○○、楊健│          │          │          │          │
│    │男、ｆ○○、ｄ○○│          │          │          │          │
│    │、Ｈ○○、Ｃ○○、│          │          │          │          │
│    │Ｆ○○、Ｇ○○、陳│          │          │          │          │
│    │楊月英、Ｚ○○、楊│          │          │          │          │
│    │文棟、ｃ○○、李國│          │          │          │          │
│    │彥、辛○○、庚○○│          │          │          │          │
│    │、子○○○、壬○○│          │          │          │          │
│    │、Ｋ○○、Ｏ○○、│          │          │          │          │
│    │Ｘ○○、戊○○、李│          │          │          │          │
│    │泓寬、甲○○、李妍│          │          │          │          │
│    │卿、丁○○，公同共│          │          │          │          │
│    │有                │          │          │          │          │
├──┼─────────┼─────┼─────┼─────┼─────┤
│ 2  │楊順繼承人Ｐ○○、│   1/6    │   1/6    │    1     │   1/6    │
│    │ｉ○○○、ｂ○○、│          │          │          │          │
│    │ｈ○○、Ｄ○○、楊│          │          │          │          │
│    │炳立、Ｓ○○、楊啟│          │          │          │          │
│    │明、Ｔ○○、施楊定│          │          │          │          │
│    │珠、癸○○、ｅ○○│          │          │          │          │
│    │、ｙ○○○、ｌ○○│          │          │          │          │
│    │、ｎ○○、ｋ○○、│          │          │          │          │
│    │ｍ○○、ｊ○○、施│          │          │          │          │
│    │淑焜、未○○、施清│          │          │          │          │
│    │淵、辰○○、丑○○│          │          │          │          │
│    │、卯○○，公同共有│          │          │          │          │
├──┼─────────┼─────┼─────┼─────┼─────┤
│ 3  │楊木繼承人Ｃ○○、│   1/6    │   1/6    │    1     │   1/6    │
│    │Ｚ○○、Ｂ○○、楊│          │          │          │          │
│    │嘉興、Ｆ○○、楊永│          │          │          │          │
│    │鐘、己○○、辛○○│          │          │          │          │
│    │、庚○○、子○○○│          │          │          │          │
│    │、壬○○、玄○○○│          │          │          │          │
│    │，公同共有        │          │          │          │          │
├──┼────┬────┼─────┼─────┼─────┼─────┤
│ 4  │ｒ○○  │保持共有│   1/36   │   1/36   │  3/18    │   1/36   │
│    ├────┤        ├─────┼─────┼─────┼─────┤
│    │ｕ○○  │        │   1/36   │   1/36   │  3/18    │   1/36   │
│    ├────┤        ├─────┼─────┼─────┼─────┤
│    │ｓ○○  │        │   1/36   │   1/36   │  3/18    │   1/36   │
│    ├────┤        ├─────┼─────┼─────┼─────┤
│    │ｔ○○  │        │   1/36   │   1/36   │  3/18    │   1/36   │
│    ├────┤        ├─────┼─────┼─────┼─────┤
│    │ｐ○○  │        │   1/36   │   1/36   │  3/18    │   1/36   │
│    ├────┤        ├─────┼─────┼─────┼─────┤
│    │ｑ○○  │        │   1/108  │   1/108  │  1/18    │   1/108  │
│    ├────┤        ├─────┼─────┼─────┼─────┤
│    │ｖ○○  │        │   1/108  │   1/108  │  1/18    │   1/108  │
│    ├────┤        ├─────┼─────┼─────┼─────┤
│    │ｗ○○  │        │   1/108  │   1/108  │  1/18    │   1/108  │
├──┼────┴────┼─────┼─────┼─────┼─────┤
│5   │Ｏ○○            │   1/6    │    1/6   │    1     │   1/6    │
├──┼─────────┼─────┼─────┼─────┼─────┤
│6   │Ｗ○○○          │   4/24   │   4/24   │    1     │   4/24   │
└──┴─────────┴─────┴─────┴─────┴─────┘
二、附表二：彰化縣鹿港鎮○○段636、627地號
┌──┬───────┬──────┐
│編號│     \應付金額│  Ｏ○○    │
│    │應受補\（新臺 │            │
│    │金額（ \ 幣） │            │
│    │新臺幣）\     │            │
├──┼───────┼──────┤
│ 1  │楊德繼承人許楊│ 31,017元   │
│    │月娥、黃○○○│            │
│    │、ｇ○○、楊玉│            │
│    │蟾、Ｖ○○、楊│            │
│    │晚香、Ｙ○○、│            │
│    │戌○○、天○○│            │
│    │、亥○○、莊良│            │
│    │惠、地○○、莊│            │
│    │紫娟、Ａ○○、│            │
│    │Ｍ○○、Ｌ○○│            │
│    │、Ｊ○○、楊永│            │
│    │蒼、Ｑ○○、楊│            │
│    │憲忠、ｄ○○、│            │
│    │Ｈ○○、Ｃ○○│            │
│    │、Ｆ○○、楊永│            │
│    │鐘、玄○○○、│            │
│    │Ｚ○○、Ｂ○○│            │
│    │、ｃ○○、李國│            │
│    │彥、辛○○、李│            │
│    │國詮、子○○○│            │
│    │、壬○○、楊宗│            │
│    │衡、Ｏ○○、楊│            │
│    │惠玲、戊○○、│            │
│    │丙○○、甲○○│            │
│    │、乙○○、李芝│            │
│    │穎            │            │
├──┼───────┼──────┤
│ 2  │楊順繼承人楊恭│ 90,405元   │
│    │瑞、ｉ○○○、│            │
│    │ｂ○○、ｈ○○│            │
│    │、Ｄ○○、楊炳│            │
│    │立、Ｓ○○、楊│            │
│    │啟明、Ｔ○○、│            │
│    │午○○○、林楊│            │
│    │治、ｅ○○、賴│            │
│    │楊美霞、ｌ○○│            │
│    │、ｎ○○、蔡佳│            │
│    │宏、ｍ○○、楊│            │
│    │麗華、施淑焜、│            │
│    │未○○、巳○○│            │
│    │、辰○○、施文│            │
│    │烈、卯○○    │            │
├──┼───────┼──────┤
│ 3  │楊木繼承人楊王│ 424,389元  │
│    │味、Ｚ○○、楊│            │
│    │文棟、ｃ○○、│            │
│    │Ｆ○○、Ｇ○○│            │
│    │、己○○、李國│            │
│    │龍、庚○○、邱│            │
│    │李麗玉、壬○○│            │
│    │、玄○○○    │            │
├──┼───────┼──────┤
│ 4  │ｒ○○        │ 14,896元   │
├──┼───────┼──────┤
│ 5  │ｕ○○        │ 14,896元   │
├──┼───────┼──────┤
│ 6  │ｓ○○        │ 14,896元   │
├──┼───────┼──────┤
│ 7  │ｔ○○        │ 14,896元   │
├──┼───────┼──────┤
│ 8  │ｐ○○        │ 14,896元   │
├──┼───────┼──────┤
│ 9  │ｑ○○        │  4,966元   │
├──┼───────┼──────┤
│ 10 │ｖ○○        │  4,965元   │
├──┼───────┼──────┤
│ 11 │ｖ○○        │  4,965元   │
├──┼───────┼──────┤
│ 12 │Ｗ○○○      │ 91,875元   │
├──┼───────┼──────┤
│    │合計          │ 727,062元  │
└──┴───────┴──────┘
三、附圖：即彰化縣鹿港地政事務所98年4 月2 日鑑測之土地複
    丈成果圖


司法院資訊處製作；財團法人民間司法改革基金會備份。
